臺灣臺中地方法院交通事件裁定　　　　　　　　　　九十三年度交聲字第四二三號
　　原處分機關　交通部公路總局臺北區監理所
　　受 處分 人　甲○○○○份有限公司
　　代　表　人　李嘉珍
右列受處分人因違反道路交通管理處罰條例案件，對於交通部公路總局臺北區監理所
民國九十三年五月十一日所為之裁決（北監自裁字第裁四○─ＺＢ0000000號
裁決書），聲明異議，本院裁定如左：
    主  文
異議駁回。
    理  由
一、原處分機關略以：受處分人甲○○○○份有限公司，於民國九十一年十月二十六
    日十二時五十七分許，所有之車號ＣＱ─六八四八號自小客車，在國道一號公路
    一二四公里南向處，因行車限速一百公里，經雷達測速時速一一二公里，超速十
    二公里之違規事實，為內政部警政署國道公路警察局第二警察隊員警依法逕行舉
    發，受處分人未依限期到案申訴，該所遂於九十三年五月十一日以北監自裁字第
    裁四○─ＺＢ0000000號裁決書，裁處受處分人違反道路交通管理處罰條
    例第三十三條第一項之規定，處罰鍰新臺幣六千元整，逾期則依違反道路交通管
    理事件統一裁罰標準表及裁決書處罰主文裁處，於法並無不合等語。
二、本件受處分人甲○○○○份有限公司則以：因本公司有數位外勤人員使用過該車
    ，但當日未有任何人承認前往該違規路段，因交通警察所舉發之違規照片僅有車
    頭牌照處之照片，內無駕駛人、路面及車身照片，車輛形同停滯狀態，不能單以
    車頭車牌照片來逕行舉發駕駛人，爰聲明異議云云。
三、按汽車行駛於高速公路或設站管制之道路，而不遵管制之規定者，處汽車駕駛人
    新臺幣三千元以上六千元以下罰鍰；汽車駕駛人違反第三十三條之情形者，記違
    規點數一點；汽車行駛高速公路應依速限標誌指示；汽車行駛於高速公路或設站
    管制之道路，應遵守其管制之規定；又按汽車駕駛人之行為有其他違規行為經以
    科學儀器取得證據資料情形之一，當場不能或不宜攔截製單舉發者，得對汽車所
    有人逕行舉發處罰；前項逕行舉發，應記明車輛牌照號碼、車型等可資辨別之資
    料，查明汽車所有人姓名或名稱、住址後，製單舉發處罰之；逕行舉發違反道路
    交通管理事件，經汽車所有人依通知單之應到案日期前到案，並告知違規駕駛人
    姓名、身分證統一編號及住址者，處罰機關應即另行通知違規駕駛人到案依法處
    理，如逾應到案日期，處罰機關應依本條例第八十五條第三項規定處罰該汽車所
    有人。道路交通管理處罰條例第三十三條第一項、第六十三條、第七條之二第一
    項第六款、第二項、道路交通安全規則第一百零五條及高速公路交通管制規則第
    五條第一項與違反道路交通管理事件統一裁罰標準及處理細則第二十四條、違反
    道路交通管理事件統一裁罰標準表分別定有明文。
四、經查：受處分人甲○○○○份有限公司，於上開時、地，其所有之車號ＣＱ─六
    八四八號自小客車，因在高速公路超速行駛之違規事實，為內政部警政署國道公
    路警察局第二警察隊員警依法逕行舉發，有舉發之違反道路交通管理事件通知單
    一紙、照片一張與裁決書一份在案可稽。雖受處分人以上述情詞置辯，惟經本院
    審酌卷內所附資料得知：本案違規所採證之照片，經查詢電腦核其車籍資料所登
    記之廠牌、顏色均無不符，違規地點為國一公路南下一二四公里無訛，違規行為
    屬實，逕予舉發於法並無不合等情，此亦有原舉發機關九十一年十二月二十四日
    之函件在卷可佐。再者，受處分人超速行駛之違規事實，係經執勤員警以在國道
    公路上定點設置之雷達測速儀器所測得，乃以科學儀器取得之證據資料，依法本
    有證據能力，足資證明受處分人超速行駛之違規。是該車確有前揭超速違規行駛
    之情形，堪以認定。此外，本院經查亦無任何證據足資證明執勤員警有捏造事實
    、違法取締之情事，則執勤警員本其加強道路交通管理、維護交通秩序、確保交
    通安全職責所為之逕行舉發，自應受到合法、正確而真正之推定。受處分人空言
    指摘原舉發不當，尚屬無據。至於受處分人爭執未有任何外勤人員承認前往該路
    段；該違規照片僅有車頭牌照處，無駕駛人、路面及車身，車輛形同停滯狀態云
    云，因該科學儀器取得之採證照片中及右上角之顯示欄內，已清楚標明該車車號
    、廠牌、顏色與車速為一一二公里，是其所言並不影響本件違規事實之認定及依
    法處罰該車所有人，受處分人上開所辯，即不足採。從而，原處分機關據以援引
    上開規定，裁處罰鍰新臺幣六千元整，逾期則依裁決書處罰主文規定處罰，並無
    不當，本件異議為無理由，應予駁回。
五、據上論斷，應依道路管理處罰條例第八十七條、道路交通案件處理辦法第十九條
    ，裁定如主文。
中      華      民      國      九十三      年      七      月    六    日
                                臺灣臺中地方法院交通法庭
                                    法  官  張  清  洲
右正本證明與原本無異。
如不服本裁定，應於送達後五日內，向本院提出抗告狀。
                                    書記官
中      華      民      國      九十三      年      七      月    六    日
